臺灣臺北地方法院刑事判決　　　　　　99年度易字第2770號
公　訴　人　台灣台北地方法院檢察署檢察官
被　　　告　張元耀
　　　　　　王佳星
上　一　人
選任辯護人　廖克明律師
上列被告因違反台灣地區與大陸地區人民關係條例等案件，經檢
察官提起公訴（99年度偵字第20948號），本院判決如下：
    主  文
張元耀、王佳星均無罪。
    理  由
一、公訴意旨略以：被告張元耀（綽號毛兒）、王佳星（綽號阿
    星）2人於民國97年7、8月間，因至「小綿羊應召站」召妓
    ，認識該應召站從事性交易之大陸籍女子姬長華、覃洪敏（
    2人涉犯違反國家安全法部分，業經台灣台北地方法院檢察
    署檢察官以97年度偵字第20927號為職權不起訴處分確定）
    ，渠等明知姬長華、覃洪敏皆係未經許可而自大陸地區以偷
    渡方式非法進入台灣地區之大陸地區人民，屬違反國家安全
    法第3條第1項之規定而為涉犯同法第6條第1項罪之犯人，竟
    共同基於使犯人隱避及非法居間介紹他人留用大陸地區人民
    在台灣地區從事未經許可工作之犯意聯絡，於97年9月初某
    日，協助姬長華、覃洪敏逃離小綿羊應召站控制後，即先後
    介紹該2人予經營色情應召站之真實姓名不詳綽號「小鄭」
    、「小翔」之成年男子（下稱小鄭、小翔）容留於新竹地區
    、台北市萬華區等地藏匿，並從事性交易行為，因認被告2
    人涉犯台灣地區與大陸地區人民關係條例第15條第5款、第
    83條第1項居間介紹他人僱用大陸地區人民在台灣地區從事
    未經許可之工作及刑法第164條第1項之藏匿人犯罪嫌等語。
二、按犯罪事實應依證據認定之，無證據不得認定犯罪事實；不
    能證明被告犯罪或其行為不罰者，應諭知無罪之判決，刑事
    訴訟法第154條第2項、第301條第1項，分別定有明文。復按
    認定不利於被告之事實，須依積極證據，苟積極證據不足為
    不利於被告事實之認定時，即應為有利於被告之認定，更不
    必有何有利之證據，最高法院30年上字第816號著有判例，
    可資參照。
三、檢察官認被告涉有上開罪嫌，係以證人姬長華、覃洪敏之證
    述、被告2人之供述及姬長華使用之0000000000號、覃洪敏
    使用之0000000000號行動電話雙向通聯紀錄為主要論據。訊
    據被告張元耀固對於認識姬長華、覃洪敏，介紹渠等認識小
    鄭、小翔，及使用0000000000號行動電話等事實坦承不諱，
    被告王佳星固對於認識姬長華、覃洪敏，幫助該2人逃離小
    綿羊應召站及使用0000000000號行動電話等事實坦承不諱，
    惟均堅決否認有何居間介紹他人僱用大陸地區人民在台灣地
    區從事未經許可之工作及藏匿人犯之犯行，被告張元耀辯稱
    ：不知姬長華、覃洪敏係大陸偷渡來台等語，被告王佳星辯
    稱：姬長華稱是結婚來台的，請張元耀幫忙是想要安置她們
    逃離應召站，伊沒有與小鄭、小翔接頭等語。
四、證據能力之認定：按被告以外之人於審判外之言詞或書面陳
    述，除法律有規定者外，不得作為證據；被告以外之人於審
    判外之陳述，雖不符合同法第159條之1至第159條之4之規定
    ，但經當事人於審判程序同意作為證據，法院審酌該言詞陳
    述或書面陳述作成時之情況，認為適當者，亦得為證據，刑
    事訴訟法第159條第1項、第159條之5第1項分別定有明文。
    證人王佳星、姬長華、覃洪敏於調查局調查時之證述，及證
    人王佳星於檢察事務官訊問時之證述，雖屬被告以外之人於
    審判外之言詞陳述，然因被告張元耀同意作為證據，且本院
    審酌該言詞陳述作成時之情況，認為作為證據使用適當，得
    為被告張元耀部分認定事實之證據，核先敘明。
五、被告張元耀部分，經查：
（一）被告張元耀於調查局調查時供稱：認識姬長華、覃洪敏，
      但不知道2人是偷渡來台，大約在97年6、7月間經由王佳
      星介紹去台北市○○○路尋歡，因而先認識姬長華，經姬
      長華介紹認識覃洪敏，該2名女子在小綿羊應召站擔任應
      召女，因遭小綿羊應召站嚴格控制，毫無行動自由，姬長
      華就打電話向王佳星求救，王佳星就帶姬長華、覃洪敏逃
      離小綿羊應召站，帶2人躲在車上，要求我協助安頓該2名
      女子並協助找工作，因我工作忙碌，就找經營應召站之友
      人小鄭，由小鄭將2名女子帶走；直到97年9月21日姬長華
      、覃洪敏遭調查局查獲時，我才知道姬長華、覃洪敏係偷
      渡來台等語（98年11月3日調查筆錄，99年度他字第4673
      號卷第4頁），於偵查中供稱：從頭到尾都不知道她們是
      非法來台等語（99年6月24日檢察事務官詢問筆錄，99年
      度他字第4673號卷第50頁），是依其供述，被告張元耀否
      認知悉姬長華、覃洪敏係大陸偷渡來台女子，且其係為幫
      助該2名女子逃離小綿羊應召站，始介紹小鄭與渠等認識
      。
（二）證人王佳星於調查局調查時證稱：張元耀知道姬長華、覃
      洪敏2名女子係大陸偷渡來台，但我不知道張元耀何時知
      道等語（98年11月12日調查筆錄，99年度他字第4673號卷
      第14頁），嗣於偵查中證稱：是姬長華與覃洪敏在小鄭那
      裡出事後，張元耀去查證才知道，他那時有跟我提到她們
      是非法入境（99年5月25日檢察事務官詢問筆錄，99年度
      他字第4673號卷第44頁），前後所述不一，其嗣於本院審
      理時證稱：我剛認識姬長華時，並不知道她是大陸偷渡，
      她是跟我講她是結婚來台數年，長期被老公凌虐，在她從
      小鄭那邊回來到西門町的時候，我有聽到她跟她朋友在講
      坐船偷渡的事情，那時我才懷疑甚至認定她們是偷渡；（
      你在調查局時供稱你知道姬長華、覃洪敏是大陸偷渡來台
      之後，你找毛兒研商因應之道，毛兒乃以電話詢問詳情，
      並獲證實後，要該兩名女子回台北，有何意見？）前面是
      說姬長華被小鄭性侵，侵吞所得，我是針對這些事情跟毛
      兒詢問、研商；事後沒有跟張元耀講她們兩人坐船偷渡來
      台的事；（你是否曾言張元耀知道姬長華、覃洪敏是大陸
      女子偷渡來台？）那是事後我認為張元耀可能知道她們兩
      人是偷渡來台，但是我沒有辦法知道他是什麼時候知道的
      等語綦詳（本院99年12月8日審判筆錄），是難以憑證人
      王佳星於調查局調查時及偵查中前後矛盾且內容空洞之證
      詞即認被告張元耀知悉姬長華、覃洪敏係大陸偷渡來台女
      子。
（三）被告張元耀供稱：王佳星跟我講姬長華被小綿羊的人關在
      房間裡應召，姬長華就跟王佳星求救，希望將她們帶走
      ...我覺得在這時代不應該有這種事情發生，我覺得她們
      太可憐了就決定幫助她們，就找小鄭、小翔幫忙等語，惟
      證人姬長華、覃洪敏證稱：透過一位客人介紹，該客人給
      姬長華0000000000號手機號碼，要渠與一位「菁菁」（下
      稱菁菁）聯絡，她有辦法協助安排渠等先找個落腳處，後
      來該自稱菁菁之女子在電話中叫渠等到台北市○○街76號
      6樓之3躲藏，她會幫渠等安排工作機會等語在卷（97年9
      月21日調查筆錄，99年度他字第4673號卷第17頁；97年9
      月21日調查筆錄，同上卷第18-19頁），則證人姬長華、
      覃洪敏所述逃離應召站之情節與被告張元耀所述大相逕庭
      ，被告張元耀復供稱：不知道菁菁這個女子（99年9月23
      日檢察事務官詢問筆錄，99年度偵字第20948號卷第9頁）
      ，則證人姬長華、覃洪敏之證述無法佐為認定被告張元耀
      居間介紹非法工作予渠等之證據，被告張元耀是否居間介
      紹小鄭、小翔予姬長華、覃洪敏從事性交易工作，即難證
      明。
（四）證人姬長華於調查局調查時固證稱：我到昆明街76號6樓
      之3的時候，大約9月8、9日左右，有一天協助我與菁菁聯
      絡之男子打電話給我時，我有跟他講過我是偷渡來的，想
      要回大陸，問他該如何回去；我沒有他的聯絡方式，都是
      他打電話給我等語（97年9月21日調查筆錄，99年度他字
      第4673號卷第17頁），惟姬長華、覃洪敏所使用之
      0000000000號、0000000000號行動電話於97年9月8日、9
      日間並無與被告張元耀、王佳星使用之0000000000號、
      0000000000號行動電話有何通話聯繫，此有通聯調閱查詢
      單2份在卷可憑（99年度他字第4673號卷第20頁以下），
      自難認被告張元耀或王佳星係證人姬長華所稱之協助渠與
      菁菁聯繫之男子。
（五）綜合上述，被告張元耀是否知悉姬長華、覃洪敏係偷渡來
      台女子，其幫助該2名女子逃離小綿羊應召站後介紹小鄭
      、小翔一節是否屬實，被告張元耀是否明知小鄭、小翔從
      事應召站，而居間介紹應召站工作予姬長華、覃洪敏，均
      屬無法證明。
六、被告王佳星部分，經查：
（一）被告王佳星於調查局調查時供稱：使用0000000000號行動
      電話，認識姬長華、覃洪敏，是97年8月間，因尋歡找小
      綿羊應召站介紹小姐，姬長華即是應召女，知悉姬長華來
      自大陸，因姬長華表示遭應召站控制，行動不自由，且應
      召所得均遭應召站取走以償還20餘萬元債務，等到債償還
      完清後才能分到部分應召所得，要我幫忙協助逃離該應召
      站並安排工作等語（98年11月12日調查筆錄，99年度他字
      第4673號卷第12頁），於偵查中供稱：姬長華沒有跟我說
      過她是偷渡來的等語（99年9月23日檢察事務官詢問筆錄
      ，99年度偵字第20948號卷第10頁），是被告王佳星自始
      即否認一開始就知悉姬長華、覃洪敏係偷渡來台女子。
（二）被告王佳星固於偵查時供稱：我第一次應召時，姬長華告
      訴我，她是嫁過來的，後來姬長華哭訴說在小鄭那邊被強
      姦並侵占應召所得，此時我才知道姬長華與覃洪敏2名女
      子是從大陸偷渡來台等語（99年5月25日檢察事務官詢問
      筆錄，99年度他字第4673號卷第43頁），則依被告王佳星
      之供述，其於幫助姬長華、覃洪敏逃離小綿羊應召站之前
      ，並不知渠2人係大陸偷渡來台女子一情。
（三）被告王佳星供稱：姬長華哭訴遭小鄭強姦並侵吞應召所得
      ，此時我才知道姬長華、覃洪敏2名女子為大陸偷渡來台
      的，我找張元耀研商因應之道，張元耀即要該2名女子回
      台北，該2名女子即由2名客人陪同回台北市萬華區西門町
      某咖啡店與我、張元耀見面，該2名客人先走，我隨即離
      開，此後只知道該2名女子在台北市住，但不知渠2人住處
      ，張元耀曾向我表示已再介紹給友人協助安置，但並未說
      明介紹給何人等語（98年11月12日調查筆錄，99年度他字
      第4673號卷第13頁），則被告王佳星因姬長華哭訴遭小鄭
      強姦並侵占應召所得，始知悉姬長華、覃洪敏係大陸偷渡
      來台女子，此時被告王佳星亦僅要該2名女子逃離小鄭掌
      握，核與證人張元耀於本院審理時證述：姬長華、覃洪敏
      回西門町的時候，王佳星好像有出來一下下，之後就先走
      了...王佳星請我幫忙的時候，都沒有說要安置她們或是
      怎麼幫忙，我也不知道怎麼安置她們，我就找一個朋友來
      安置她們...後來在西門町又將姬長華、覃洪敏介紹給小
      翔，當初我真的不知道他會把她們帶去做性交易的事情等
      語（本院99年12月8日審判筆錄），則被告王佳星就張元
      耀安排姬長華、覃洪敏介紹認識小翔之過程並未在場，亦
      未對張元耀表示要如何幫助姬長華、覃洪敏，證人張元耀
      亦證述不知道小翔是做應召站的，自無從認定被告王佳星
      知悉張元耀介紹之小翔係經營應召站，而居間介紹性交易
      工作予姬長華、覃洪敏。
（四）證人張元耀證稱：聽這兩名女子的口音應該是大陸人，她
      們兩人有說她們有老公，我們當初的想法是她們有台灣的
      老公，是被打才離開家庭；不知道姬長華、覃洪敏是從大
      陸偷渡過來的；王佳星再要救姬長華、覃洪敏從小鄭那邊
      出來時，也完全沒有告訴我她們兩人是從大陸偷渡過來的
      等語明確（本院99年12月8日審判筆錄），則依照被告王
      佳星之供述及證人張元耀之證詞，尚難認被告王佳星自始
      即明知姬長華、覃洪敏為大陸偷渡來台女子，為藏匿該2
      人及為介紹該2名女子性交易工作而由張元耀轉介予小鄭
      、小翔。
（五）至於證人張元耀、姬長華、覃洪敏於調查局之證述，及證
      人張元耀於檢察事務官前之證述，其證據能力經被告王佳
      星及辯護人聲明異議，無證據能力，本院自無庸加以審酌
      論斷。
五、綜上，本件證據未能證明被告2人知悉姬長華、覃洪敏為偷
    渡來台之大陸地區人民，而檢察官所舉之證人證述內容與被
    告2人之陳述差異甚大，難以採信，再被告2人辯稱介紹小鄭
    、小翔安置姬長華、覃洪敏係出於人道理由，幫助渠等脫離
    小綿羊應召站，並非介紹非法性交易工作等節，亦無反證加
    以推翻，是本件無法證明被告有檢察官所指之犯行，此外，
    本院復查無其他積極證據足以證明被告2人犯罪，揆諸上開
    法條及判例意旨，本件不能證明被告犯罪，自應為被告2人
    無罪之諭知。
據上論斷，依刑事訴訟法第301條第1項，判決如主文。
本案經檢察官郭郁到庭執行職務
中    華    民    國   100    年    1     月    14    日
                  刑事第七庭      法  官  林欣苑
上正本證明與原本無異。
如不服本判決應於收受送達後10日內向本院提出上訴書狀，並應
敘述具體理由；其未敘述上訴理由者，應於上訴期間屆滿後20日
內向本院補提理由書（均須按他造當事人之人數附繕本）「切勿
逕送上級法院」。
                                  書記官  莊怡仙
中    華    民    國   100    年    1     月    14    日